# 请教陈版：投资基金账务处理

提问人：一筐猪 out 时间：2019-11-18 19:11:52
企业拟认购一券商单一资管计划（FOF 产品），券商为管理人，企业为委托人，并意在对基金的投向具有决定权。
请教陈版：企业对 FOF 产品的核算，是否应计入以公允价值计量且其变动计入当期损益的金融资产？

回答人：chenyiwei
该 FOF 产品是企业可控制的特殊目的主体，相当于子公司，故企业单户报表层面对其应按成本法核算（列报为其他流动/非流动资产），在合并报表层面直接列示 FOF的各项投资资产（作为适当类别的金融资产）。

提问人：跨度防护 时间：2019-11-19 11:21:08
请教陈版： 1 、FOF基金产品，不是个主体吧； 2 、如果 FOF是主体，单户报表按成本法，合并层面列示投资的各项资产，其中也会涉及按公允价值的吧。

回答人：chenyiwei
1 、FOF无法人资格，但也属于具有独立财产权的独立核算会计主体。 2 、是。